臺灣新竹地方法院刑事判決　　　　　　　　　　　　　九十三年度訴字第五四三號
　　公　訴　人　臺灣新竹地方法院檢察署檢察官
　　被　　　告　丙○○　男　二.
　　指定辯護人　本院公設辯護人乙○○
右列被告因違反電信法等案件，經檢察官提起公訴（九十三年度偵字四八三七號），
經本院合議庭裁定進行簡式審判程序後，檢察官聲請改依協商程序而為判決，本院判
決如左：
    主      文
丙○○連續夜間侵入住宅踰越牆垣毀壞安全設備攜帶兇器竊盜未遂，處有期徒刑壹年
參月。扣案美工刀壹把沒收。
    事實及理由
壹、本件犯罪事實：
一、丙○○基於概括犯意，意圖為自己不法所有，連續於下列時、地，分別以徒手或
    攜帶客觀上足供兇器使用之美工刀，竊取他人財物：
  (一)先於民國九十三年九月九日上午十一時許，在新竹市○○路○段一二三號南寮撞
    球場附設網路咖啡店內，乘丁○○在櫃台內睡覺之際，徒手竊取丁○○置於櫃檯
    上之ＳＩＥＭＥＮＳ牌ＳＬ五五型，內含門號0000000000號ＳＩＭ卡
    之手機乙支（手機序號000000000000000號）。
  (二)又於九十三年九月十日凌晨零時許，在新竹市○○街一五號前，見甲○○將其所
    有車號ＦＦ五─三三八號重型機車停放該處，機車鑰匙插在車上並未取下，即徒
    手以插在上開機車上鑰匙發動後竊取供己代步使用。
  (三)復於九十三年九月十日凌晨二時許之夜間，騎乘前開竊得之機車至新竹市○○街
    一０二巷五號，踰越該住宅之圍牆後攀爬至二樓陽台，以打火機將綑綁陽台紗窗
    作為安全設備之繩索燒斷後徒手拉扯鋁門窗使之脫落，進入屋內（毀損及侵入住
    宅部分未據告訴）竊取己○○所有之ＭＯＴＯＲＯＬＡ牌Ｖ六０一型，內含門號
    0000000000號ＳＩＭ卡之手機一支（手機序號0000000000
    00000號）及內有現金約新台幣（下同）一萬四千五百元、
    、健保卡及汽機車駕駛執照之皮夾，得手後將現金花用殆盡，並於同日下午十三
    時、十八時先後將前開竊得之二支手機售予不知情之新竹市○○路○段五三三號
    弘祥通訊行負責人蘇彥文，得款共一千八百元，並將己○○捐血卡、健保卡及汽
    機車駕駛執照棄置於新竹市○○街一０二巷七號旁水溝內。
  (四)再於九十三年九月十五日凌晨二時許之夜間，騎乘前開竊得之機車再度至新竹市
    ○○街一０二巷五號住宅，攜帶客觀上足為兇器之美工刀著手行竊，踰越住宅圍
    牆後攀爬至二樓陽台，以上開美工刀將綑綁陽台之作為安全設備之繩索加以毀損
    割斷後，拉扯鋁門窗欲使之脫落以便進入行竊，惟拉扯鋁門窗之聲音過大驚動屋
    主戊○○，戊○○前往察看後以電話報警並通知鄰居圍捕，丙○○見狀迅速逃離
    至附近空屋藏匿而未遂，惟仍於同日上午六時許遭戊○○會同警方查獲，並扣得
    上開美工刀一支、ＳＩＭ卡二張、機車鑰匙一把及贓款一千零九十五元。
二、丙○○竊得右揭丁○○處、己○○所有之手機及門號ＳＩＭ卡後，另行基於意圖
    為自己不法利益之概括犯意，先於九十三年九月九日上午十一時二十九分許，以
    自丁○○處竊得之手機及門號ＳＩＭ卡撥打乙次。繼將己○○處竊得之門號ＳＩ
    Ｍ卡由手機內抽出，自同年月十日凌晨二十八分許起至同年月十五日止，搭配不
    同手機撥打多次，連續向中華電信公司傳送代表前述門號之訊號，要求中華電信
    公司提供通話服務，以此傳送無線電波方式盜用他人電信設備，藉與其親友通信
    連絡，獲取免付數百元通話費用之不法利益。
三、案經告訴人丁○○、戊○○訴由新竹市警察局第一分局報請臺灣新竹地方法院檢
    察署檢察官偵查起訴。
貳、認定犯罪事實所憑之證據及認定之理由：
    訊據被告丙○○對於右揭事實坦承不諱，核與告訴人丁○○、戊○○及被害人甲○○之指述大致相符，並有證人蘇彥文於警詢時之證述可佐。此外，復有美工刀
    一把扣案及新竹市警察局第一分局搜索扣押筆錄、扣押物品清單各一份、贓證物
    認領保管收據三張、現場照片共二十張暨行動電話門號0000000000號
    、0000000000號自九十三年九月九日起至同年月十五日止雙向通聯紀
    錄各一份附卷為憑。從而，被告之自白堪信事實相符。本件事證明確，被告犯行
    洵堪認定，應依法論科。
、本件經檢察官、被告與公設辯護人於審判外達成協商之合意且被告已對上開犯罪
    事實認罪，其合意內容為：被告丙○○願受科刑範圍為有期徒刑一年三月，扣案
    美工刀一把沒收之宣告。經查，上開協商合意並無刑事訴訟法第四百五十五條之
    四第一項所列情形之一，檢察官聲請改依協商程序而為判決，本院爰不經言詞辯
    論，於協商合意範圍內為協商判決，合予敘明。
肆、應適用之法條：刑事訴訟法第四百五十五條之四第二項、第四百五十五條之八，
    電信法第五十六條第一項，刑法第十一條、第五十六條、第五十五條、第三百二
    十一條第一項第一款、第二款、第三款、第三百五十四條、第二十六條前段、第
    三十八條第一項第二款。
伍、本判決除有刑事訴訟法第四百五十四條之四第一項所定之：一、於本訊問程序終
    結前，被告撤銷協商合意或檢察官撤回協商聲請者；二、被告協商之意思非出於
    自由意志者；四、被告所犯之罪非第四百五十五條之二第一項所定得以協商判決
    者；六、被告有其他較重之裁判上一罪之犯罪事實者；七、法院認應諭知免刑或
    免訴、不受理者情形之一，及違反同條第二項「法院應於協商合意範圍內為判決
    ；法院為協商判決所科之刑，以宣告緩刑或二年以下有期徒刑、拘役或罰金為限
    」之規定者外，檢察官及被告均不得上訴。
陸、如有前項得上訴之情形，得自收受判決送達之日起十日內，向本院提出上訴書狀
    ，上訴於第二審法院。
中　　　華　　　民　　　國　　九十三　　年　　  十一　　月  　　三十　　日
                                    臺灣新竹地方法院刑事第二庭
                                        法  官  鄭子俊
右正本證明與原本無異。
                                        書記官  沈藝珠
中　　　華　　　民　　　國　　九十三　　年　　  十一　　月  　　三十　　日
附錄本案論罪科刑法條全文
刑法第三百二十一條第一項：
犯竊盜罪而有左列情形之一者，處六月以上、五年以下有期徒刑：
一、於夜間侵入住宅或有人居住之建築物、船艦或隱匿其內而犯之者。
二、毀越門扇、牆垣或其他安全設備而犯之者。
三、攜帶兇器而犯之者。
四、結夥三人以上而犯之者。
五、乘火災、水災或其他災害之際而犯之者。
六、在車站或埠頭而犯之者。
前項之未遂犯罰之。
電信法第五十六條第一項：
意圖為自己或第三人不法之利益，以有線、無線或其他電磁方式，盜接或盜用他人電
信設備通信者，處五年以下有期徒刑，得併科新台幣一百五十萬元以下罰金。
意圖供自己或第三人盜接或盜用他人電信設備通信，而製造、變造或輸入電信器材者
，處一年以上七年以下有期徒刑，得併科新台幣三百萬元以下罰金。意圖供第三人盜
接或盜用他人電信設備通信，而販賣、轉讓、出租或出借電信器材者，亦同。
意圖供自己或第三人犯罪之用而持有前項之電信器材者，處三年以下有期徒刑，得併
科新台幣五十萬元以下罰金。
第一項及第二項之未遂犯罰之。
